【裁判字號】    97,訴,168
【裁判日期】    970331
【裁判案由】    違反毒品危害防制條例
【裁判全文】
臺灣嘉義地方法院刑事判決               97年度訴字第168號
公  訴  人  臺灣嘉義地方法院檢察署檢察官
被      告  甲○○
                    （現於臺灣嘉義監獄鹿草分監執行中）
上列被告因違反毒品危害防制條例案件，經檢察官提起公訴（九
十七年度毒偵字第三三七號），本院合議庭裁定由受命法官以簡
式程序進行審理，判決如下：
    主  文
甲○○施用第一級毒品，處有期徒刑壹年。
    事  實
一、甲○○前於民國八十二年間因違反肅清煙毒條例案件，經臺
    灣高等法院以八十二年度上訴字第七三一一號判處有期徒刑
    三年六月（下稱第一次案件）確定，經送監執行迄八十四年
    十月十七日縮短刑期假釋出監並付保護管束；復於假釋期間
    因違反肅清煙毒條例案件、違反麻醉藥品管理條例及竊盜案
    件，分別經本院判處有期徒刑四年、有期徒刑七月、有期徒
    刑六月確定，並裁定應執行刑為有期徒刑四年八月確定（下
    稱第二次案件），而上開第一次案件假釋遭撤銷，應執行殘
    刑二年二十三日，並與第二次案件接續執行，迄八十九年七
    月二十一日縮短刑期假釋出監；然甲○○竟於假釋期間再因
    違反毒品危害防制條例等案件，分別經本院判處有期徒刑六
    月、有期徒刑一年二月確定，並裁定應執行刑一年七月確定
    （下稱第三次案件），而上開第二次假釋再遭撤銷，應執行
    殘刑二年八月二十九日，並與第三次案件接續執行，迄九十
    五年八月十四日縮短刑期假釋出監並付保護管束，嗣假釋再
    於九十六年十月一日遭撤銷而未執行完畢（不構成累犯）。
    而甲○○前於九十一年間因施用毒品案件，經本院以九十一
    年度毒聲字第一七五號裁定送觀察勒戒後，認有繼續施用毒
    品之傾向，經本院再以九十一年度毒聲字第三六三號裁定令
    入戒治處所施以強制戒治，嗣經本院以九十一年度毒聲字第
    九０二號裁定停止強制戒治，所餘期間付保護管束，迄九十
    二年五月二十九日保護管束期滿，未經撤銷，視為強制戒治
    執行完畢。詎甲○○仍不知悔改，於上開強制戒治執行完畢
    釋放五年內，另起施用第一級毒品之犯意，於九十六年十一
    月十五日晚上七時至八時許，在其位於嘉義縣六腳鄉蒜頭村
    蒜頭五十九號住處內，以將第一級毒品海洛因加水後使用針
    筒施打之方式，施用海洛因乙次。嗣於九十六年十一月十五
    日八時十分許，因案為警在嘉義縣六腳鄉三義村四十一號前
    緝獲，並於同日九時二十分許，得其同意採其尿液送驗，其
    結果呈可待因陽性及嗎啡陽性反應，始知上情。
二、案經嘉義縣警察局朴子分局報請臺灣嘉義地方院檢察署檢察
    官偵查起訴。
    理  由
一、訊據被告甲○○對於上開事實均坦承不諱；參以九十六年十
    一月十五日九時二十分許，得被告同意採其尿液送驗，其結
    果呈可待因陽性及嗎啡（按施用海洛因後，經人體之水解代
    謝作用，會呈嗎啡陽性反應）陽性反應等情，此有高雄市立
    凱旋醫院濫用藥物尿液檢驗報告（起訴書誤載為正修科技大
    學超微量研究科技中心檢驗報告）、尿液代號與真實姓名對
    照表各乙紙附卷可稽，均足徵被告上開自白確與事實相符，
    應堪採信。又被告前於九十一年間因施用毒品案件，經本院
    以九十一年度毒聲字第一七五號裁定送觀察勒戒後，認有繼
    續施用毒品之傾向，經本院再以九十一年度毒聲字第三六三
    號裁定令入戒治處所施以強制戒治，嗣經本院以九十一年度
    毒聲字第九０二號裁定停止強制戒治，所餘期間付保護管束
    ，迄九十二年五月二十九日保護管束期滿，未經撤銷，視為
    強制戒治執行完畢等情，此有臺灣高等法院被告全國前案紀
    錄表乙份在卷可參。是被告於強制戒治執行完畢後，五年內
    再犯本件施用海洛因犯行，至堪認定，應依法論科。
二、按海洛因係屬毒品危害防制條例所定之第一級毒品，故核被
    告所為，係犯毒品危害防制條例第十條第一項之施用第一級
    毒品罪；其施用前持有海洛因之低度行為，為施用之高度行
    為所吸收，不另論罪。至公訴意旨認被告上開犯行構成累犯
    云云，固非無見，然被告前於八十二年間因違反肅清煙毒條
    例案件，經臺灣高等法院以八十二年度上訴字第七三一一號
    判處有期徒刑三年六月確定，經送監執行迄八十四年十月十
    七日縮短刑期假釋出監並付保護管束；復於假釋期間因違反
    肅清煙毒條例案件、違反麻醉藥品管理條例及竊盜案件，分
    別經本院判處有期徒刑四年、有期徒刑七月、有期徒刑六月
    確定，並裁定應執行刑為有期徒刑四年八月確定，而上開第
    一次案件假釋遭撤銷，應執行殘刑二年二十三日，並與第二
    次案件接續執行，迄八十九年七月二十一日縮短刑期假釋出
    監；然被告竟於假釋期間再因違反毒品危害防制條例等案件
    ，分別經本院判處有期徒刑六月、有期徒刑一年二月確定，
    並裁定應執行刑一年七月確定，而上開第二次假釋再遭撤銷
    ，應執行殘刑二年八月二十九日，並與第三次案件接續執行
    ，迄九十五年八月十四日縮短刑期假釋出監並付保護管束，
    嗣假釋再於九十六年十月一日遭撤銷而未執行完畢等情，有
    其臺灣高等法院被告前案紀錄表乙份在卷可憑，是被告上開
    有期徒刑尚未執行完畢，故本件犯行自不構成累犯，附此敘
    明。爰審酌被告國中畢業之智識程度，前有違反肅清煙毒條
    例、違反毒品危害防制條例前科之素行，且曾因施用毒品而
    經觀察、勒戒及強制戒治程序，竟未思悔改，於九十六年間
    已因施用毒品案件六度遭法院判刑，並經檢察官以附帶接受
    美沙酮替代療法為條件給予緩起訴處分，其猶另行起意施用
    毒品，顯然缺乏禁絕毒害決心，然念及施用毒品犯行係屬戕
    害自身健康之行為，尚未危害他人，且被告於本院審理中能
    坦承犯行，態度尚稱良好等一切情狀，量處如主文所示之刑
    ，以資懲儆。
據上論斷，應依刑事訴訟法第二百七十三條之一第一項、第二百
九十九條第一項前段，毒品危害防制條例第十條第一項，判決如
主文。
本案經檢察官陳則銘到庭執行職務。
中    華    民    國    97    年    3    月    31     日
                  刑事第一庭    法  官  曾宏揚
上列正本證明與原本無異。
如不服本判決，應於判決送達後十日內向本院提出上訴狀，上訴
書狀依法應敘述具體理由，如未敘述具體理由者，應於上訴期間
屆滿後二十日內補提理由書於本院（均應附繕本）。告訴人或被
害人如對於本判決不服者，應具備理由請求檢察官上訴，其上訴
期間之計算係以檢察官收受判決正本之日期為準。
中    華    民    國    97    年    3    月    31     日
                                書記官  陳慶昀
附錄論罪科刑法條：
毒品危害防制條例第10條第1項
施用第一級毒品者，處 6 月以上 5 年以下有期徒刑。


司法院資訊處製作；財團法人民間司法改革基金會備份。
